【裁判字號】    89,易,4440
【裁判日期】    891229
【裁判案由】    竊盜
【裁判全文】
臺灣板橋地方法院刑事判決                        八十九年度易字第四四四０號
    公  訴  人  臺灣板橋地方法院檢察署檢察官
    被      告  甲○○
右列被告因竊盜案件，經檢察官提起公訴（八十九年度偵字第一八五三四號），本院
判決如左：
    主  文
甲○○連續竊盜，累犯，科罰金仟元，如易服勞役，以佰元折算壹日。
    事  實
一、甲○○前曾犯妨害自由、傷害、賭博及違反麻醉藥品管理條例等案件，最近一次
    係於民國（下同）八十三年間，因違反麻醉藥品管理條例等案件，經本院判處有
    期徒刑四月，嗣提起上訴，由臺灣高等法院駁回上訴確定，甫於八十四年二月十
    四日以易科罰金執行完畢（不構成累犯），猶不知悛悔，復意圖為自己不法之所
    有，並基於竊盜之概括犯意，於八十九年八月二十五日下午一時二十七分許，進
    入乙○○所經營位於臺北縣永和市○○路七０四號之「7-11」便利商店內，趁店
    內人員疏於注意之際，竊取櫃台前之電池一個（價值新臺幣九十五元），得手後
    即離去，其後復承同一竊盜之概括犯意，於同年九月四日上午八時三十九分許，
    進入上開便利商店內，竊取柯達軟片一個（價值新臺幣一百二十五元），得手後
    即離去。嗣於八十九年九月九日下午一時十五分許，甲○○再度進入該店之際，
    即為乙○○認出而報警查悉上情。
二、案經乙○○訴由臺北縣警察局永和分局報告臺灣板橋地方法院檢察署檢察官偵查
    起訴。
    理  由
一、被告甲○○經合法傳喚雖未於審理期日到庭，其先前於警訊時及偵查中矢口否認
    有竊盜犯行，辯稱：伊當時僅持上開商品欲查明標價，查明後即又放回原位置，
    並無竊盜情事云云，惟查：右揭事實，迭據告訴人乙○○於警訊時及偵查中指訴
    綦詳，核其指訴之細節均屬相符，並經證人即上開便利商店店員潘緯如於偵查中
    到庭結證屬實，且被告確有於八十九年八月二十五日下午一時二十五分許，進入
    上開便利商店內，並即物色貨架上之商品，迄一時二十七分三十四秒，被告即逕
    由櫃檯上拿取電池商品，另被告又於同年九月四日上午八時三十八分許進入該便
    利商店內，即由櫃檯貨架上拿取軟片商品，並於取得商品後將某物棄置於店內垃
    圾桶等節，業經檢察官當庭勘驗該便利商店於前述時間之監視錄影帶內容查證屬
    實，製有勘驗筆錄一份附卷可稽，堪認被告確有竊取上開便利商店商品之情事，
    參諸被告於警訊時原供稱當時係在上開便利商店內購買軟片付帳後，即拆除軟片
    外包裝，並委請店內小姐幫忙將該軟片裝入照相機內云云（參見偵查卷第四頁）
    ，嗣於偵查中即又改稱上開軟片係其在別處購買後，持至上開便利商店內，委請
    店內小姐幫忙將該軟片裝入照相機內，亦未竊取電池云云（參見偵查卷第十七頁
    背面），其先後供述之內容竟顯有歧異之處，益徵其空言否認，純屬事後卸責之
    詞，要無足採，本件事證已臻明確，被告犯行洵堪認定。
二、核被告所為，係犯刑法第三百二十條第一項之竊盜罪；其先後二次竊盜犯行，時
    間緊接，犯罪構成要件相同，所犯罪名又屬同一，顯係基於概括犯意反覆而為，
    為連續犯，應依刑法第五十六條之規定論以一罪並加重其刑。爰審酌被告為貪圖
    自身小利，竟連續竊取便利商店內之商品，危害社會一般日常交易秩序，並參酌
    其素行狀況、犯罪手段、所生危害尚非重大及犯罪後猶飾詞矯辯態度不佳等一切
    情狀，量處如主文所示之刑，並諭知易服勞役之折算標準，以示懲戒。
三、被告經合法傳喚，無正當理由未於審理期日到庭，本院認本件係應科罰金之案件
    ，爰不待其陳述，逕行判決。
據上論斷，應依刑事訴訟法第二百九十九條第一項、第三百零六條，刑法五十六條、
第三百二十條第一項、第四十一條，罰金罰鍰提高標準條例第一條前段、第二條，判
決如主文。
本案經檢察官彭聖斐到庭執行職務
中      華      民      國      八十九      年    十二    月    二十九  日
                                        臺灣板橋地方法院刑事第二庭
                                            法  官  王  屏  夏
右正本證明與原本無異。
如不服本判決，應於判決送達後十日內，向本院提出上訴狀。
                                            書記官  楊  璧  華
中      華      民      國       九十       年     一     月      二    日
附錄本案論罪科刑法條全文：
刑法第三百二十條第一項：
意圖為自己或第三人不法之所有，而竊取他人之動產者，為竊盜罪，處五年以下有期
徒刑、拘役或五百元以下罰金。
意圖為自己或第三人不法利益，而竊佔他人之不動產者，依前項之規定處斷。
前二項之未遂犯罰之。


司法院資訊處製作；財團法人民間司法改革基金會備份。
